臺灣士林地方法院民事裁定
111年度亡字第63號
聲  請  人  鄭宗杰


上列聲請人聲請對失蹤人鄭文秀為死亡之宣告事件，本院裁定如
下：
    主  文
准對失蹤人鄭文秀（男，昭和十六年即民國○○年○○月○○日生，未
配賦身分證統一編號，失蹤前設籍臺北州七星郡汐止街汐止字汐
止二百二十七番地）為宣告死亡之公示催告。
失蹤人鄭文秀應於本公示催告最後揭示於法院公告處或資訊網路
之日起六個月內，向本院陳報現尚生存，如不陳報，本院將宣告
其為死亡。
無論何人，凡知失蹤人鄭文秀之生死者，均應於上開期間內，將
其所知之事實，陳報本院。
    理  由
一、聲請意旨略以：失蹤人鄭文秀為聲請人之叔叔，且因繼承與
    伊共有鄭講所遺之土地，其出生於日治時期昭和16年即民國
    30年12月19日，並在臺北州七星郡汐止街汐止字汐止227番
    地設籍，然於日治時期失蹤，迄今生死不明，亦經戶政機關
    查明無死亡除戶或光復後初次設籍之紀錄，為此聲請對失蹤
    人為死亡之宣告。
二、按「失蹤人失蹤滿10年後，法院得因利害關係人之聲請，為
    死亡之宣告」，71年1月4日修正前民法第8條第1項定有明文
    。又「修正之民法總則第8條之規定，於民法總則施行後修
    正前失蹤者，亦適用之。但於民法總則修正前，其情形已合
    於修正前民法總則第8條之規定者，不在此限」，亦為民法
    總則施行法第3條第3項所明定。
三、經查，聲請人主張之上開事實，業據提出繼承系統表、戶籍
    資料、戶籍謄本、新北○○○○○○○○函文等為證（見本院卷第11
    、12、13、14、15、19、20頁），確見失蹤人未曾配賦身分
    證統一編號，且經本院依職權查詢後，亦未見失蹤人現仍生
    存或活動之情形，有戶籍資料查詢結果、本院健保資料查詢
    申請表及新北市政府警察局汐止分局、臺北市政府社會局、
    新北市政府社會局、臺北市殯葬管理處、新北市政府殯葬管
    理處函文可證，並經失蹤人之姪女鄭淑娟、侄子鄭宗義到庭
    證述綦詳，堪信為實。
四、次按「公示催告，應記載下列各款事項：失蹤人應於期間
    內陳報其生存，如不陳報，即應受死亡之宣告。凡知失蹤
    人之生死者，應於期間內將其所知陳報法院」家事事件法第
    156條第2項定有明文。又宣告死亡之公示催告應公告之；公
    告應揭示於法院公告處、資訊網路及其他適當處所，法院認
    為必要時，並得命登載於公報或新聞紙，或用其他方法公告
    之；陳報期間，自揭示之日起，應有6個月以上，但失蹤人
    滿百歲者，其陳報期間，得定為自揭示之日起2個月以上，
    亦有同法第156條第3項準用第130條第3項至第5項規定可參
    。本件既經准許對失蹤人為宣告死亡之公示催告，自應依上
    揭規定，將本公示催告揭示於法院公告處及資訊網路，並定
    陳報期間為6個月，併分別裁定如主文第2、3項所示。
五、依家事事件法第156條裁定如主文。
中　　華　　民　　國　　111 　年　　10　　月　　14　　日
                  家事庭    法  官　郭躍民
以上正本證明與原本無異。　　　　　　　　　 
如不服本裁定，應於送達後10日內向本院提出抗告狀。
中　　華　　民　　國　　111 　年　　10　　月　　14　　日
                            書記官  李姿嫻